ACORDAO-COMPLETO-2502427

ACÓRDÃO DE RELAÇÃO

ACÓRDÃO DE RELAÇÃO 12330/2021 ATA 31/2021 - PRIMEIRA CÂMARA

Acórdão 12330/2021-TCU-Primeira Câmara
Considerando tratar-se de representação a respeito de possíveis irregularidades praticadas pela Empresa Brasileira de Correios e Telégrafos (ECT) ao conduzir o Pregão Eletrônico para registro de preços n.º 21000023/2021-SE/RJ, por meio do qual a entidade pretende contratar empresa especializada na prestação dos serviços de entrega de encomendas;
Considerando que a representante aponta que as irregularidades teriam ocorrido em relação aos lotes 1 e 4, em que foi declarada vencedora a empresa RL 2 Transportes, e lote 5, em que foi declarada vencedora a empresa C. Soares e Soares Empreendimentos;
Considerando, em síntese, que a representante alega: i) incompatibilidade entre o objeto da licitação e os atestados apresentados; e ii) divergências nos dados econômico-financeiros da empresa RL 2 Transportes;
Considerando que a ECT assegurou a seleção da proposta mais vantajosa, conforme previsto no caput do art. 31 da Lei 13.303/2016;
Considerando que as atividades de entrega e coleta de encomendas são compatíveis com o serviço transporte de mercadorias e, portanto, não se vislumbra incompatibilidade do edital e dos atestados apresentados pelos licitantes RL 2 Transportes e C. Soares e Soares Empreendimentos;
Considerando que a ECT avaliou a regularidade fiscal e trabalhista e a capacidade econômico-financeira dos licitantes, conforme exigências previstas no edital, e não identificou falhas na documentação apresentada por nenhum dos participantes da licitação;
Considerando que a representante não juntou aos autos documentos que demonstrassem que a ECT, ao longo do Pregão 21000023/2021-SE/RJ, especialmente em relação à habilitação das empresas RL 2 Transportes e C. Soares e Soares, tenha praticado atos que causaram prejuízo ao interesse público; 
Considerando que não cabe ao TCU se encarregar da defesa de direitos e interesses subjetivos de particulares frente às entidades sob sua jurisdição;
Os Ministros do Tribunal de Contas da União ACORDAM, por unanimidade, com fundamento nos arts. 143, incisos III, 235, art. 237, parágrafo único, todos do Regimento Interno/TCU e no art. 103, §1º, da Resolução - TCU 259/2014, de acordo com os pareceres emitidos nos autos, em não conhecer a presente documentação como representação; encaminhar cópia desta deliberação e da instrução ao representante; e arquivar o processo.
1. Processo TC-Processo 026.081/2021-0 (REPRESENTAÇÃO) 
	1.1. Órgão/Entidade: Empresa Brasileira de Correios e Telegrafos - Ect - Superintendência Estadual de Operações No Rio de Janeiro
	1.2. Relator: Ministro Walton Alencar Rodrigues
	1.3. Representante do Ministério Público: não atuou
	1.4. Unidade Técnica: Secretaria de Infraestrutura Hídrica, de Comunicações e de Mineração (SeinfraCOM) .
	1.5. Representação legal: 
	1.6. Determinações/Recomendações/Orientações: não há.

Primeira Câmara

WALTON ALENCAR RODRIGUES

Não atuou

REPRESENTAÇÃO (REPR)

Secretaria de Infraestrutura Hídrica, de Comunicações e de Mineração (SeinfraCOM).